【裁判字號】    96,上訴,345
【裁判日期】    970507
【裁判案由】    違反槍砲彈藥刀械管制條例
【裁判全文】
臺灣高等法院臺中分院刑事判決         96年度上訴字第345號
上  訴  人  臺灣臺中地方法院檢察署檢察官
上  訴  人
即  被  告  己○○
                    (現另案於臺灣新竹看守所羈押中)
            丁○○
            丙○○
                    (另案於臺灣台中看守所羈押中)
            戊○○
上列四人共同
指定辯護人 本院公設辯護人  甲○○
上  訴  人
即  被  告  乙○○  男  26歲（民國○○年○月○日生）
                    身分證統一編號：Ｚ000000000號
                    住台中縣沙鹿鎮○○里○○路95巷25弄7
                      號
選任辯護人  陳昭宜律師
上列上訴人等因被告等違反槍砲彈藥刀械管制條例案件，不服臺
灣臺中地方法院95年度訴字第1940號中華民國95年9月13日第一
審判決（起訴案號：臺灣臺中地方法院檢察署95年度偵字第2166
號及追加起訴），提起上訴，本院判決如下：
    主  文
上訴駁回。
    事  實
一、己○○、丁○○（前於民國《下同》90年間因毒品案件，經
    法院判處有期徒刑七月確定，於93年8月8日執行完畢）、丙○○（曾於88年間因毒品案件，經法院判處執行刑有期徒刑
    一年確定，於90年4月16日執行完畢）、乙○○（曾於90年
    間因傷害等案件，經法院判處應執行刑有期徒刑七月確定，
    於90年9月3日執行完畢）、戊○○均明知槍砲彈藥刀械管制
    條例所列管之槍彈及其主要組成零件，非經中央主管機關許
    可，不得持有、販賣。
二、己○○與丙○○共同基於持有改造手槍、槍砲主要組成零件
    及子彈之犯意聯絡，於94年11月初某日，在臺中縣梧棲鎮「
    新光釣蝦場」，由丙○○以每支新台幣（下同）3萬5千元之
    價格，向綽號「空明」之不詳成年男子購入具有殺傷力可發
    射子彈之仿BERETTA（貝瑞塔）廠92FS型半自動手槍製造，
    更換土造金屬槍管之改造手槍2支（含彈匣2個、槍枝管制編
    號分別為：0000000000、0000000000號；下稱丙槍、丁槍）
    、及屬槍枝主要組成零件之土造金屬槍管1支（已裝置於不
    具殺傷力、下述之戊槍上）、具殺傷力之制式子彈5顆，藏
    放於丙○○之臺中縣清水鎮○○路168巷38弄20號住處，而
    共同持有之。
三、己○○、丙○○與丁○○另共同基於販賣槍砲主要組成零件
    之犯意聯絡，先由丁○○負責聯絡綽號「空明」之男子購入
    土造槍管數支後，再由己○○負責洽尋販售之對象，經覓得
    乙○○，己○○即於同年11月間某日，交付無證據證明有殺
    傷力之改造手槍1枝及具有殺傷力之子彈1顆予乙○○後，由
    乙○○邀約蔡鎮鴻（經原審認罪協商判處有期徒刑四月）共
    同基於持有子彈之犯意聯絡，前往臺中縣國道三號龍井交流
    道附近某處試射，因槍枝無法擊發，乙○○乃將上開子彈1
    顆交由蔡鎮鴻藏放於臺中縣沙鹿鎮鎮○路○段363號住處3樓
    房間內，而共同持有之，並將上開無證據證明有殺傷力之改
    造手槍交還己○○後，與己○○約定以每支土造槍管8千元
    之價格，於94年11月間某日，在臺中縣沙鹿鎮○○路附近某
    處，由丁○○交付土造槍管5支予乙○○，乙○○並將前開
    土造槍管藏放於其臺中縣沙鹿鎮○○路95巷25弄7號之住處
    而持有。丁○○則於翌日前往乙○○上揭住處，收取現金4
    萬元，而共同販賣槍砲主要組成零件予乙○○。
四、己○○另與乙○○共同基於製造具殺傷力可發射子彈之改造
    手槍之犯意聯絡，由乙○○前往臺中市○○路附近某模型店
    ，以1萬2千元購得道具槍1枝，再委由己○○於94年11月間
    ，在臺中市○○區○○街108巷17號2樓204室住處，代為將
    其所販入之上開土造槍管組裝於道具槍上使用，而共同製造
    可發射子彈具有殺傷力之仿BERETTA（貝瑞塔）廠92FS型半
    自動手槍製造，更換土造金屬槍管之改造手槍1支（未含彈
    匣、槍枝管制編號：0000000000號；下稱甲槍），嗣後乙○○亦將該甲槍置於其台中縣沙鹿鎮○○路95巷25弄7號之住
    處而持有。
五、己○○復承前開製造可發射子彈具有殺傷力之改造手槍之概
    括犯意，於94年11月底、12月初某日，先以2萬5千元之價格
    ，向綽號「空明」該男子購入手槍主要組成零件土造槍管1
    支、槍機1支及具殺傷力之土造子彈1顆後，將之藏放於臺中
    市○○區○○街108巷17號2樓204室住處而持有後，再前往
    臺中市「水湳模型店」以5千元購買道具槍1支，將前開土造
    槍管及槍機各1支搭配該道具槍予以組裝，而製造可發射子
    彈具有殺傷力之仿SIGSAUERＲ廠半自動手槍製造，更換土造
    金屬槍管之改造手槍1支（含彈匣1個、槍枝管制編號為：
    0000000000號；下稱乙槍），並於製造後之某日，以5萬元
    之價格，在臺中縣龍井鄉某處，販賣予戊○○。戊○○亦基
    於持有具殺傷力可發射子彈之改造手槍之犯意，予以收購後
    ，藏放在臺中縣沙鹿鎮○○路東明巷60號住處而持有之。
六、嗣為警分別於：95年1月24日上午10時14分，在臺中市○○區○○街108巷17號2樓204室己○○住處查獲，並扣得土
    造子彈1顆（業經鑑驗試射完畢）。同日10時30分許，在
    臺中縣沙鹿鎮○○路95巷25弄7號乙○○住處查獲，扣得甲
    槍1 枝、土造金屬槍管4支。同日12時30分，在臺中縣清
    水鎮○○路168巷38弄20號丙○○住處查獲，扣得丙槍、丁
    槍2 枝及土造金屬槍管1支（已裝置於不具殺傷力、下述之
    戊槍上）、制式子彈5顆。同日10時30分，在臺中縣沙鹿
    鎮○○里○○路東明巷60號號戊○○住處，扣得乙槍1枝。
    同日17時許，在臺中縣沙鹿鎮○○里鎮○路○段363號蔡鎮
    鴻住處查獲，扣得土造子彈1顆（業經鑑驗試射完畢）。
七、案經臺中縣警察局移送臺灣臺中地方法院檢察署檢察官偵查
    起訴。
    理    由
壹、有罪部分：
一、證據能力爭執部分：按法院就被告本人之案件調查共同被告
    時，該共同被告準用有關人證之規定；被告以外之人於審判
    外之言詞或書面陳述，除法律有規定者外，不得作為證據；
    又被告以外之人於檢察事務官、司法警察官或司法警察調查
    中所為之陳述，與審判中不符時，其先前之陳述具有較可信
    之特別情況，且為證明犯罪事實存否所必要者，得為證據，
    刑事訴訟法第287條之2、第159條第1項、第159條之2分別定
    有明文。次按所謂具有可信之特別情況之「絕對特別可信性
    」，係指陳述是否出於供述者之真意、有無違法取供情事之
    信用性而言，故應就偵查或調查筆錄製作之原因、過程及其
    功能等加以觀察其信用性，據以判斷該傳聞證據是否有顯不
    可信或有特別可信之情況而例外具有證據能力，並非對其陳
    述內容之證明力如何加以論斷，二者之層次有別，不容混淆
    （最高法院94年度台上字第629號裁判意旨參照）。查本件
    被告丁○○之選任辯護人爭執共同被告丙○○、己○○於警
    詢中所為陳述之證據能力，然查共同被告丙○○於審理中證
    稱：「（是否認識綽號空明之不詳姓名成年男子？）在釣蝦
    場認識，接觸2次。94年9月認識的，釣蝦認識」、「（丁○○是否認識綽號空明之不詳姓名成年男子？）不認識」、「
    （94年11月初某日上午10點到11點左右，在臺中縣梧棲鎮新
    光釣蝦場向綽號空明之不詳姓名成年男子購買槍彈？）有。
    購買的槍彈就是在我住處搜到的，3支仿BERETTA（貝瑞塔）
    廠92 FS型半自動手槍，5顆子彈，7顆空殼」、「（如何知
    道綽號空明之不詳姓名成年男子有這些槍彈？）釣蝦聊天時
    ，聊天講到的，他說他會做這些東西。9月我訂購，11月初
    交易」、「（如何談交易內容？）1支仿BERETTA（貝瑞塔）
    廠92FS 型半自動手槍3萬5千元，子彈、空殼都是贈送的」
    、「（向綽號空明之不詳姓名成年男子，購買槍彈時，有無
    其他人介入？）沒有」、「（提示警卷98頁，警察問你何時
    地點向何人購買槍彈？你回答94年11月初上午在新光釣蝦場
    購買，由丁○○負責聯絡，也是丁○○說每支槍3萬5，現場
    沒有第3人，因為丁○○身體不好，由你出面購買，只有丁○○有他的電話，但你剛剛說，你自己向綽號空明之不詳姓
    名成年男子聯絡、購買、討論購買細節。與你在警卷中陳述
    不同？）我剛剛說的是事實。在警察局的時候，我亂講的。
    因為我以為丁○○身體不好，說他出來，他不會有什麼事」
    云云；共同被告己○○於原審審理中證稱：「（警察問你，
    給王中民看的槍枝來源，你答：95年1月19日下午，向丁○○取得槍管，向丙○○取得槍身，你組合後，開車將組裝完
    成之槍枝拿到新竹縣竹北市王中民家中給他看。與你剛才陳
    述改造槍枝向丙○○取得不同。何者正確？）我上班時，若
    有休息回到家裡，應該是我回到家裡拿槍管的。我放在地下
    室」、「我沒有槍身，向丙○○借槍身的。我自己組裝。然
    後拿去給王中民。槍管是我藏放在地下室，我到地下室拿取
    的。我沒有跟丁○○拿槍管」云云，與渠等於司法警察調查
    中所為之陳述（內容詳後述）均不符，然被告丙○○、己○○於本院審理中均未表示警詢時對渠等有何刑求或恐嚇之違
    法取供情形，況衡諸常情，證人於警詢中所做陳述，因較臨
    接犯罪發生之時點，記憶較為深刻，因少有外力之介入，除
    有違法取供之情形外，往往與真實較為符合，應較為可信，
    是本院認共同被告丙○○、己○○於警詢中之證詞與渠等於
    本院審理中之證詞不符，且渠等先前之陳述具有較可信之特
    別情況，又為證明犯罪事實存否所必要，應例外具有證據能
    力，合先敘明。
二、前揭事實二部分：訊據上訴人即被告（下稱被告）己○○、
    丙○○對於共同持有丙、丁槍及制式子彈5顆之事實均坦承
    不諱，復有丙槍、丁槍及土造金屬槍管1支（已裝置於戊槍
    上）、制式子彈5顆扣案可資佐證，而上開扣案槍枝、子彈
    經送內政部警政署刑事警察局以性能檢驗法、試射法鑑驗結
    果，認送鑑手槍2支（即丙、丁槍，槍枝編號00000000000、
    0000000000），係仿BER ETTA廠92FS型半自動手槍製造之槍
    枝，更換土造金屬槍管改造而成之改造手槍，機械性能良好
    ，可擊發適用之子彈，具殺傷力；另1支（即戊槍，槍枝管
    制編號0000000000），係仿BERETTA廠92F S型半自動手槍製
    造之槍枝，更換土造金屬槍管改造而成之改造手槍，其不具
    槍機，無法供擊發子彈使用，不具殺傷力；另送鑑子彈5 顆
    ，均係口徑約9mm（9×19mm）制式子彈，均具殺傷力等情，
    有內政部警政署刑事警察局95年2月24四日刑鑑字第0950019
    014號槍彈鑑定書附卷足憑（第2166號偵卷第134-136頁），
    另手槍1枝（即戊槍，槍枝管制編號0000000000），係由仿
    BERETTA廠92FS型半自動手槍製造之金屬槍枝，更換土造金
    屬槍管改造而成之改造手槍，經檢視，其不具槍機，無法供
    擊發子彈使用，認不具殺傷力，惟土造金屬槍管認定係屬本
    部86年11月24日台（86）內警字第8670683號公告之槍砲彈
    藥主要組成零件等情，亦有內政部95年7月24日內授警字第
    0950871034號函函覆甚詳（附原審卷第45頁），此外並有照
    片10張附卷可參，足見被告己○○、丙○○此部分之自白與
    事實相符，應堪採信。
三、前揭事實三部分：
(一)上訴人即被告（下稱被告）丁○○、乙○○部分：訊據被告
    丁○○於偵查及原審均坦承販賣土造槍管之犯行，被告乙○○並坦承持有改造子彈之犯行不諱。此外，並有土造槍管4
    支及土造子彈1顆扣案可資佐證，而前開槍管經送內政部警
    政署刑事警察局鑑驗結果，認均係土造金屬槍管等情，有內
    政部警政署刑事警察局95年2月20日刑鑑字第0950019008號
    槍彈鑑定書槍彈鑑定書附卷（第2166號偵卷第102-106頁）
    足憑，而前開槍管，均係土造金屬槍管，認定均屬86年11月
    24日台（86）內警字第8670683號公告之槍砲彈藥主要組成
    零件，復有內政部95年7月24日內授警字第0950871033號函
    在卷可參（附原審卷第44頁）。前開扣案子彈經送內政部警
    政署刑事警察局以性能檢驗法、試射法鑑驗結果，認送鑑子
    彈1顆，係具直徑約9.0mm金屬彈頭之土造子彈，經檢視，彈
    底具撞擊痕跡，經試射，可擊發，具殺傷力等情，有內政部
    警政署刑事警察局95年2月24日刑鑑字第0950019013號槍彈
    鑑定書附卷（第2166號偵卷第131-133頁）足憑，此外並有
    照片2張附卷可參。足見被告丁○○、乙○○2人之自白與事
    實相符，應堪採信。
(二)被告己○○、丙○○部分：訊據被告己○○、丙○○均矢口
    否認涉有販賣土造槍管之犯行，被告己○○辯稱：扣案槍管
    係伊寄放在被告乙○○處，伊並未販賣云云；被告丙○○辯
    稱：伊僅無償交付3支沒有貫通的槍管給被告丁○○，並未
    販賣扣案之槍管給被告乙○○云云。惟查，被告己○○於警
    詢中業已自承：「（你所販賣改造之槍彈為何人所有？替何
    人販賣？價錢為何？製造工廠地點為何？於何時起開始販槍
    ？有無抽頭？）是丙○○所有，由他製造完成後，我是替丙○○販賣銷售的，工廠地點都由丙○○接洽的，我不知道地
    點。約94年11月間開始由丙○○向我表哥丁○○表示可先找
    買家了，所以由我替其找買家購買槍管。我與丙○○、丁○○講好的代價是2支槍管，作為替其銷售販賣的代價」、「
    （據你所知該販槍集團已銷售多少槍枝在外？改造之槍管為
    何人製造？地點在何處？何人與其接洽？若知道改造地點時
    你是否願帶同警方前往查看取贓？）我知道他們2人有銷售1
    支改造完整的貝瑞塔手槍出去（我不知是賣給何人）及乙○○的五支槍管而已，我不知道他們與何人接洽，我若知道會
    帶同警方查看取贓」、「（從你手中，你已替該集團販賣多
    少數量之改造槍彈給何人？）沒有，我只是替他們2人向乙○○介紹買槍管的」、「（你除販賣警方所查獲之戊○○那
    把改造手槍1支外，還有販賣給何人？前筆錄內所述：（北
    勢頭組頭有5枝）係指何人？）沒有。該北勢頭組頭有5枝係
    指乙○○而言，是賣給他5枝槍管，價錢共7萬元」等語；被
    告丙○○於偵查中亦自承：「（你與丁○○1把槍管抽多少
    ？）對分。槍管（筆錄誤植為七管）是早就向空明買好的，
    1支購買5 千元。賣給乙○○價錢我不知道，是丁○○接洽
    的。我拿給丁○○2萬元。買槍管時丁○○沒出錢」、「（
    既然沒出錢為何分丁○○2萬元？）因為空明是他找的」等
    語。2人上開自白，核與證人丁○○於偵查中具結所證：「
    （何時叫己○○拿（筆錄誤植為買）5把槍管給乙○○？）
    己○○與乙○○先講好，5 把槍管4萬，我不認識乙○○。
    他們講好後，己○○跟我說，我拿5支槍管到沙鹿中華路路
    邊交給乙○○。之後己○○拿4萬來，說是他自己向乙○○
    借的要支付槍管錢，所以我才拿給丙○○。因為槍管是丙○○後面那個人要賣的。槍管是1個叫阿明的製造的，要問丙○○較清楚」、「（賣槍管抽多少？）丙○○說要給我1千
    元，結果都沒給我，他說後面那個人會拿給我」等語；及證
    人乙○○於偵查中具結所證：「（昨天被警搜索查扣槍彈？
    ）1把道具槍、5支槍管。5支槍管有通。道具槍是玩具店買
    的，附贈槍管1支沒通」、「（貫通之5支槍管向誰買的？）
    雄仔，不知道本名，是與我一起被查獲的人」、「（在買槍
    之前就已經拜託己○○幫你車槍管？）買槍以後己○○打電
    話給我，要我聯絡丁○○，然後丁○○聯絡我，要我到中華
    路一家家具行，他在家具行拿5支槍管給我，隔天己○○打
    電話向我借4萬元，叫他大哥丁○○過來向我拿錢。我叫己○○把道具槍及槍管拿回去幫我裝槍管」、「（買到道具槍
    之前或之後與己○○洽談買槍管？）買道具槍之後。因為在
    一起聊天提到的」、「（己○○去年11月告訴你他朋友在賣
    槍管？）是。地點忘記了，是在臺中縣」、「（丁○○說槍
    管行情價錢？）1萬4千元或8千元」、「（之後以每支8千元
    講定？）應該是這樣」、「（槍管誰改的？）我只知道丁○○交給我的」、「（4萬元何時交付給丁○○？）拿槍隔天
    到我家」等語，均互核相符，足見被告己○○、丙○○2人
    於警詢或偵查中之自白與事實相符，應堪採信。被告己○○
    、丙○○2人事後空言否認犯行，顯不足採，其2人共同販賣
    土造槍管之犯行，堪以認定。
四、前揭事實四部分：訊據被告己○○於原審中坦承此部分犯行
    不諱；訊據被告乙○○固坦承有要求己○○幫其安裝槍管，
    且確有在其住處扣得改造手槍1支之事實，惟矢口否認有何
    共同製造槍枝犯行，辯稱：在伊住處扣得之改造手槍係壞掉
    的，不能拉滑套，會卡住，並無殺傷力云云。經查，員警於
    95年1月24日10時30分許，在臺中縣沙鹿鎮○○路95巷25弄7
    號乙○○住處扣得甲槍等情，業據被告乙○○供承不諱，而
    前開扣案槍枝經送內政部警政署刑事警察局以性能檢驗法鑑
    驗結果，認送鑑手槍（未含彈匣）1支（即甲槍，槍枝管制
    編號0000000000），係仿BERETTA廠92FS型半自動手槍製造
    之槍枝，更換土造金屬槍管改造而成之改造手槍，機械性能
    良好，可供擊發適用之子彈，具殺傷力等情，有內政部警政
    署刑事警察局95年2月20日刑鑑字第0950019008號槍彈鑑定
    書附卷（第2166號偵卷第102-106頁）足憑，並有照片13張
    附卷可參，足見被告己○○之自白與事實相符，應堪採信，
    被告乙○○空言否認前開改造手槍具有殺傷力云云，與前開
    鑑定結果不符，自無足採。至被告乙○○之辯護人略以本件
    扣案槍枝係屬故障品，無殺傷力云云，聲請本院向內政部警
    政署刑事警察局函詢有關本件扣案槍枝鑑定事宜，據覆：「
    依本局所訂標準作業程序，有關槍枝殺傷力之鑑定，係以『
    性能檢驗法』鑑定之：（一）所謂性能檢驗法係指檢測槍枝
    之機械結構（槍身、滑套....）及機械性能（進彈、上膛
    ...）是否完整、良好。惟鑑定過程中，鑑定人員如認槍枝
    之機械結構與性能有疑義者，..，則改以動能測試法鑑定，
    ...。（二）扣案槍枝（槍枝管制編0000000000）其機械結
    構與性能完整、良好，故以性能檢驗法鑑定。三、送扣案槍
    枝再鑑事項，說明如下：（一）滑套可正常運作。（二）可
    裝填適用之子彈及完成閉鎖。（三）機械結構與性能完整、
    良好，可擊發適用之子彈，認具殺傷力」，有該局96年4 月
    10日刑鑑字第0960038757號函足憑（本院卷一第83頁），足
    見該槍枝機械結構及性能係屬完整、良好無訛；被告之辯護
    人聲請傳訊之證人即案發時執行搜索扣押甲槍之警員吳大衛
    雖到庭作證，亦無法證明扣案當時該槍枝有何彈匣卡住而不
    能拉滑套之情事（參本院審判筆錄），俱見被告乙○○上揭
    所辯，與事實不符，非可採信。
五、前揭事實五部分：訊據被告己○○於原審坦承有此部分製造
    、販賣具有殺傷力之改造手槍、未經許可持有子彈及未經許
    可持有槍砲主要組成零件之犯行不諱，被告戊○○亦坦承持
    有具有殺傷力之改造手槍之犯行不諱，且有乙槍1枝及土造
    子彈1顆扣案可資佐證，而前開扣案槍枝經送內政部警政署
    刑事警察局以性能檢驗法鑑驗結果，認送鑑手槍1支（即乙
    槍，槍枝管制編號0000000000），係仿SIGSAUER廠半自動手
    槍製造之槍枝，更換土造金屬槍管改造而成之改造手槍，機
    械性能良好，可供擊發適用之子彈，具殺傷力；扣案子彈經
    送內政部警政署刑事警察局以性能檢驗法、試射法鑑驗結果
    ，認送鑑子彈1顆，係由土造金屬彈殼加裝直徑9.1MM金屬彈
    頭而成之土造子彈，經實際試射結果，可擊發，具殺傷力等
    情，亦分別有內政部警政署刑事警察局95年2月16日刑鑑字
    第0950019009號槍彈鑑定書（第2166號偵卷第107-109頁）
    及內政部警政署刑事警察局95年3月2日刑鑑字第0950019011
    號槍彈鑑定書（第2166號偵卷第143-145頁）附卷足憑，此
    外並有照片5張附卷可參，足見被告己○○、戊○○2人此部
    分自白與事實相符，堪以採信。被告己○○於本院審理中否
    認製造販賣槍枝，應屬翻異飾卸之詞，洵非可採。至被告己○○原審之選任辯護人雖認被告己○○於第1次警詢中主動
    告知槍砲來源去處，因此查獲丙○○所持有之槍、彈，被告
    己○○應符合該條例第18條減輕其刑之要件云云。然按犯本
    條例之罪，於偵查或審判中自白，並供述全部槍砲、彈藥、
    刀械之來源及去向，因而查獲或因而防止重大危害治安事件
    之發生者，減輕或免除其刑，槍砲彈藥刀械管制條例第18條
    第4項固定有明文，惟查，本件檢警人員於對被告等人進行
    搜索（95年1月24日）前數月即94年10月18日，即已開始對
    被告等人進行監聽之偵查作為，況本件被告己○○製作第1
    次警詢筆錄之時間為95年1月24日下午2時24分起至同日下午
    5時45分止，有前開筆錄可佐，而檢警人員至被告丙○○處
    搜索之時間，則為同日中午12時30分起至同日下午1時30分
    止，亦有搜索筆錄1紙在卷可參，足見本件檢警人員至被告
    丙○○處查獲扣案之槍彈，係因檢警人員透過長期監聽、觀
    察，於時機成熟之際始將其等一網打盡，與被告己○○於警
    詢中之自白並無任何關係，是被告己○○選任辯護人前開主
    張，顯不足採。
六、被告等人行為後，刑法及刑法施行法業於94年2月2日經總統
    以華總一義字第09400014901號令修正公布，並於95年7 月1
    日施行。按行為後法律有變更者，適用行為時之法律，但行
    為後之法律有利於行為人者，適用最有利於行為人之法律，
    現行刑法第2條第1項定有明文。查：
(一)被告等人行為後，刑法第56條連續犯之規定，業已修正公布
    刪除，則被告行為後新法業已刪除連續犯之規定，此刪除雖
    非犯罪構成要件之變更，但顯已影響行為人刑罰之法律效果
    ，自屬法律有變更，依新法第2條第1項規定，比較新、舊法
    結果，仍應適用較有利於被告之行為時法律即舊法論以連續
    犯（最高法院95年第8次刑事庭會議決議參照）。
(二)被告等人行為後，刑法第55條後段之牽連犯規定，亦已修正
    刪除，刑法修正之後，原屬牽連犯之數個犯罪行為，依新法
    應數罪併罰，比較修正前之規定，可依裁判上一罪論處，顯
    然修正後之規定並未較有利於被告，依修正後刑法第2條第1
    項規定，應適用行為時即修正前刑法第55條後段之規定，從
    重論以一罪，較為有利於被告。
(三)另查被告等人行為後，刑法第42條第2、3項關於易服勞役之
    折算標準及期限已有修正，因屬科刑規範事項之變更，其折
    算標準為裁判時所應諭知，自有就新舊法規定比較之必要，
    然因新舊刑法對易服勞役之折算標準，及易服勞役期限，規
    定各有不同，利與不利之情形互見，應就新舊法之規定綜合
    比較，以決定適用最有利於行為人之法律。本件經比較新舊
    法結果，以修正前刑法第42條第3項之規定較有利於被告，
    依刑法第2條第1項前段規定，應適用最有利於行為人之法律
    即修正前刑法第42條第3項之規定諭知以罰金總額與六個月
    之日數比例折算為易服勞役之折算標準。
(四)被告等人行為後，刑法第51條業已修正公布，修正前刑法第
    51條第五款規定：「宣告多數有期徒刑者，於各刑中之最長
    期以上，各刑合併之刑期以下，定其刑期。但不得逾二十年
    」，修正後刑法第五十一條第五款則規定：「宣告多數有期
    徒刑者，於各刑中之最長期以上，各刑合併之刑期以下，定
    其刑期。但不得逾三十年」。比較新舊法結果，修正後刑法
    並非較有利於被告，依刑法第2條第1項前段之規定，自應依
    修正前刑法第51條第5款之規定，定其應執行之刑。
(五)被告等人行為後，修正後刑法第47條第1項規定：「受徒刑
    之執行完畢，或一部之執行而赦免後，五年以內故意再犯有
    期徒刑以上之罪者，為累犯，加重本刑至二分之一。」，修
    正後刑法第四十九條規定「累犯之規定，於前所犯罪在外國
    法院受裁判者，不適用之。」，與修正前刑法第47條規定「
    受有期徒刑之執行完畢，或受無期徒刑或有期徒刑一部之執
    行而赦免後，五年以內再犯有期徒刑以上之罪者，為累犯，
    加重本刑至二分之一。」，修正前刑法第49條規定「累犯之
    規定，於前所犯罪依軍法或於外國法院受裁判者，不適用之
    。」不同。且修正後刑法關於累犯之規定，其五年以內再犯
    之罪以故意犯為限，始應論以累犯，惟如前案係依軍法審判
    者，亦應論以累犯。修正前刑法關於累犯之規定，其5年以
    內再犯之罪以有期徒刑以上之罪（不分故意犯或過失犯），
    均應論以累犯，惟如前案係依軍法審判者，則不應論以累犯
    。且新舊法比較，應綜其全部之結果，而為比較，本案被告
    不論依新舊法規定，均應論以累犯，比較新舊法結果，並無
    有利或不利之情形，故依刑法第2條第1項前段規定，本案關
    於被告是否構成累犯之適用，自應適用修正後刑法第47條第
    1項之規定。
七、按未經許可，無故持有槍、彈罪，其持有之繼續，為行為之
    繼續，至持有行為終了時，均論為一罪，不得割裂（最高法
    院90年度台上字第3270號裁判要旨參照）。另按依犯罪之性
    質及日常社會生活之經驗判斷，可認一行為本質上即當然包
    括另一行為，或一行為足以吸收另一行為者，僅論一罪，不
    復依想像競合犯、牽連犯之規定論處，即學理上所謂之吸收
    犯，其與牽連犯之區別，主要在於牽連犯其相牽連之數行為
    ，所觸犯之數罪名同時存在，而吸收犯為一罪性質，當然含
    有他罪，而非二以上之罪名同時存在，是牽連犯為裁判上一
    罪，而吸收犯則為實質上一罪，二者不可相混淆。未經許可
    製造槍彈之製造行為，與其後之未經許可繼續持有該所製造
    槍彈之持有行為，依其犯罪之性質，可認為未經許可製造槍
    彈行為為高度行為，而未經許可繼續持有槍彈行為為低度行
    為，其持有行為，應為製造行為所吸收，應僅論以未經許可
    製造槍彈一罪（最高法院90年度台上字第2579號裁判意旨參
    照）。查被告己○○、丁○○、丙○○販賣前，持有槍砲主
    要組成零件之行為，為販賣之行為所吸收，不另論罪；被告
    己○○製造如附表所示甲槍後交付前，持有上開改造手槍之
    行為，為製造之行為所吸收，不另論罪；又其製造附表所示
    之乙槍後販賣前，持有上開改造手槍之行為，為製造、販賣
    之行為所吸收，不另論罪；被告乙○○製造附表所示甲槍後
    繼續持有之行為，為製造之行為所吸收，亦不另論罪。公訴
    意旨認被告乙○○未經許可持有其他可發射子彈具有殺傷力
    之改造手槍犯行，與未經許可製造其他可發射子彈具有殺傷
    力之改造手槍犯行，有方法結果間之牽連犯關係，尚有未洽
    。(1)核被告己○○所為，就上開犯罪事實二部分係犯槍砲彈
    藥刀械管制條例第8條第4項之持有具有殺傷力之改造手槍罪
    、同條例第12條第4項之持有子彈罪、同條例第13條第4項之
    持有槍砲主要組成零件罪；就上開犯罪事實三部分係犯同條
    例第13條第1項之販賣槍砲主要組成零件罪；就上開犯罪事
    實四部分係犯同條例第8條第1項之製造具有殺傷力之改造手
    槍罪；就上開犯罪事實五部分係犯同條例第8條第1項之製造
    販賣具有殺傷力之改造手槍罪、同條例第12 條第4項之持有
    子彈罪、同條例第13條第4項之持有槍砲主要組成零件罪。
    (2)核被告丁○○就上開犯罪事實三部分，係犯同例第13條第
    1項之販賣槍砲主要組成零件罪。(3)核被告丙○○所為，就
    上開犯罪事實二部分係犯同條例第8條第4項之持有具有殺傷
    力之改造手槍罪、同條例第12條第4項之持有子彈罪及同條
    例第13條第4項之持有槍砲主要組成零件罪；就上開犯罪事
    實三部分係犯同條例第13條第1項之販賣槍砲主要組成零件
    罪（此部分係經檢察官追加起訴）。(4)核被告乙○○所為，
    就上開犯罪事實三部分，係犯同條例第12條第4項之持有子
    彈罪、同條例第13條第4項之持有槍砲主要組成零件罪；就
    犯罪事實四部分，係犯該條例第8條第1項之製造具有殺傷力
    之改造手槍罪。(5)核被告戊○○所為，係犯同條例第8條第4
    項之持有具有殺傷力之改造手槍罪。公訴人就犯罪事實二部
    分，雖未對被告己○○、丙○○持有槍砲主要組成零件即土
    造金屬槍管（已裝置於戊槍上）部分之犯行提起公訴，然此
    部分犯罪與起訴之被告己○○、丙○○持有改造手槍、子彈
    部分之犯行有想像競合犯之裁判上一罪關係，為起訴效力所
    及，法院自得併予審理。被告己○○、丙○○間，就上開犯
    罪事實二之同條例第8條第4項之持有具有殺傷力之改造手槍
    罪、同條例第12條第4項之持有子彈罪及同條例第13條第4項
    之持有槍砲主要組成零件罪部分，互有犯意之聯絡及行為之
    分擔，均為共同正犯；被告己○○、丁○○與丙○○，就上
    開犯罪事實三之違反該條例第13條第1項之販賣槍砲主要組
    成零件罪部分，互有犯意之聯絡及行為之分擔，均為共同正
    犯；被告乙○○、蔡鎮鴻間，就上開犯罪事實三之違反該條
    例第12條第4項之持有子彈罪部分，互有犯意之聯絡及行為
    之分擔，均為共同正犯；被告己○○、乙○○間，就上開犯
    罪事實三之違反該條例第8條第1項之製造具有殺傷力之改造
    手槍罪部分，互有犯意之聯絡及行為之分擔，均為共同正犯
    。被告己○○以一持有行為，同時觸犯持有具有殺傷力之
    改造手槍罪、持有子彈罪及持有槍砲主要組成零件罪，為想
    像競合犯，應依刑法第55條規定，從一重以持有具有殺傷力
    之改造手槍罪處斷。又被告己○○就上開犯罪事實三販賣槍
    砲主要組成零件罪及犯罪事實四製造甲槍罪等二罪間，有方
    法、目的之牽連關係，係牽連犯，應依修正前刑法第55條後
    段規定，從一重之製造具有殺傷力之改造槍枝罪處斷。被告
    己○○就上開犯罪事實五之製造、販賣乙槍等二罪間，有方
    法、目的之牽連關係，係牽連犯，應依修正前刑法第55條後
    段規定，從一重之製造具有殺傷力之改造槍枝罪處斷。公訴
    人認應依刑法第55條後段規定，從一重之販賣具有殺傷力之
    改造槍枝罪處斷，亦有未洽，併予指明。被告己○○先後2
    次所犯製造手槍罪之行為，時間密接、犯罪構成要件相同，
    顯係基於概括犯意反覆為之，應依修正前刑法第56條連續犯
    之規定論以情節較重之與被告乙○○共同製造甲槍之一罪，
    並加重其刑，惟就最重本刑無期徒刑部分，依刑法第65條第
    1項之規定，不得加重。其所犯持有具殺傷力之改造手槍，
    與所犯連續製造槍枝二罪間，犯意各別，行為互殊，應予分
    論併罰。被告丙○○以一持有行為，同時觸犯持有改造槍
    枝罪、持有子彈罪及持有槍砲主要組成零件罪，為想像競合
    犯，應依刑法第55條前段規定，從一重以持有改造槍枝罪處
    斷。其所犯持有改造手槍，與販賣槍砲主要組成零件二罪間
    ，犯意各別，行為互殊，應予分論併罰。被告乙○○以一
    持有行為，同時觸犯持有子彈罪及持有槍砲主要組成零件罪
    ，為想像競合犯，應依刑法第55條前段規定，從一重以持有
    槍砲之主要組成零件罪處斷。被告乙○○持有槍砲主要組成
    零件土造槍管及製造甲槍等二罪間，有方法、目的之牽連關
    係，係牽連犯，應依修正前刑法第55條後段規定，從一重之
    製造槍枝罪處斷。又被告丁○○、丙○○、乙○○三人分別
    有如事實欄所載之前科，有臺灣臺中地方法院檢察署刑案資
    料查註紀錄表、臺灣高等法院被告前案紀錄表在卷可按，其
    等受有期徒刑之執行完畢後五年以內各再犯上開有期徒刑以
    上之罪，均為累犯，應依修正前刑法第47條規定加重其刑，
    又被告乙○○所犯之製造改造手槍罪，其最重本刑無期徒刑
    部分，依刑法第65條第1項之規定不得加重。
、被告丁○○無罪及被告己○○不另為無罪諭知部分：
一、公訴意旨另以：
(一)被告丁○○與己○○、丙○○共同基於持有改造手槍及子彈
    之犯意聯絡，於94年9月間至同年11月間之某日，在臺中縣
    梧棲鎮「新光釣蝦場」，由丁○○出面聯絡綽號「空明」之
    不詳姓名成年男子後，再由丙○○以每支3萬5千元之價格，
    購入丙槍及丁槍2支、制式子彈5顆，再藏放於臺中縣清水鎮
    ○○路168巷38弄20號住處而共同持有之，因認被告丁○○
    涉有槍砲彈藥刀械管制條例第8條第4項之持有具有殺傷力之
    槍枝罪嫌及同條例第12條第4項之持有子彈罪嫌。
(二)被告己○○、丁○○與綽號「空明」之不詳姓名成年男子，
    另基於製造槍砲主要組成零件之犯意聯絡，由綽號「空明」
    之男子負責製造土造槍管，丁○○負責聯絡綽號「空明」之
    男子，另由己○○負責洽尋販售之對象，經覓得乙○○，因
    認被告己○○、丁○○另涉犯槍砲彈藥刀械管制條例第13
    條第1項之製造槍砲主要組成零件罪嫌。
二、按犯罪事實應依證據認定之，無證據不得認定犯罪事實。又
    不能證明被告犯罪者，應諭知無罪之判決，刑事訴訟法第
    154條第2項、第301條第1項分別定有明文。又認定不利於被
    告之事實，須依積極證據，苟積極證據不足為不利於被告事
    實之認定時，即應為有利於被告之認定，更不必有何有利之
    證據。另按事實之認定，應憑證據，如未能發現相當證據，
    或證據不足以證明，自不能以推測或擬制之方法，以為裁判
    基礎；又認定犯罪事實，所憑之證據，雖不以直接證據為限
    ，間接證據亦包括在內，然無論直接或間接證據，其為訴訟
    上之證明，須於通常一般之人均不致於有所懷疑，而得確信
    其為真實之程度者，始得據之為有罪之認定，倘其證明尚未
    達到此一程度，而有合理性懷疑之存在時，即無從為有罪之
    認定，最高法院30年上字第816號判例、40年台上字第86號
    判例、30年上字第1831號判例、76年台上字第4986號判例分
    別著有明文可資參照。又刑事訴訟法第161條已於91年2月8
    日修正公布，其第1項規定：檢察官就被告犯罪事實，應負
    舉證責任，並指出證明之方法。因此，檢察官對於起訴之犯
    罪事實，應負提出證據及說服之實質舉證責任。倘其所提出
    之證據，不足為被告有罪之積極證明，或其指出證明之方法
    ，無從說服法院以形成被告有罪之心證，基於無罪推定之原
    則，自應為被告無罪判決之諭知（最高法院92年台上字第12
    8號判例參照）。
三、公訴意旨認被告丁○○涉有該條例第8條第4項之持有具有殺
    傷力之改造手槍罪嫌及同條例第12條第4項之持有子彈罪嫌
    ，無非係以共同被告丙○○、己○○於警詢中之證詞及被告
    丁○○與己○○間於94年11月19日16時15分59秒之通訊監察
    譯文為其論據。訊據被告丁○○則堅決否認涉有上開犯行，
    辯稱：伊和空明不熟，從來沒有和他聯繫過，故並未共同持
    有改造手槍及子彈等語。經查：共同被告丙○○於警詢中固
    證稱：「（警方於《24日》在臺中縣清水鎮○○路168巷38
    弄20號你家中所查獲之改造貝瑞塔92手槍3支《含彈匣》改
    造子彈半成品7顆、制式子彈5顆係何人所有？來源為何？）
    警方在我家查獲之槍枝（彈）均為我所有。我係向綽號紅龍
    之男子以每枝3萬5千元之價格購得，另他多給我1枝槍管，
    子彈係他附贈的」、「（你於何時、何地向紅龍之人購得該
    槍、彈？何人接洽購買槍彈？現場尚有何人？你是否有綽號
    紅龍之行動電話？）我於94年11月初上午10時至11時許，在
    臺中縣梧棲鎮（新光）釣蝦場向其購得。係由到案之丁○○
    負責聯絡（紅龍），也是他說每枝槍枝3萬5千元，並要我直
    接將錢交付予（紅龍）。現場沒有第三者，因丁○○身體不
    好，才直接由我前往購槍、彈事宜。我沒有，只有丁○○有
    他的電話」等語，然依證人丙○○前開所言，亦僅得證明被
    告丁○○於丙○○購買槍、彈時，有居間聯絡，然此尚不足
    證明被告丁○○有何共同持有扣案槍、彈之犯意聯絡或行為
    分擔；再共同被告己○○於警詢中固證稱：「（拿給王中民
    看的槍枝來源？）95年1月19日下午，向丁○○取得槍管，
    向丙○○取得槍身，經我組合後開車將組裝完成之槍枝，拿
    到新竹縣竹北市王中民家中給他看」等語，然該槍管既未扣
    案，是否屬於86年11月24日台（86）內警字第8670683號公
    告之槍砲彈藥主要組成零件，已有疑義，況被告己○○前開
    證詞，亦無法證明被告丁○○對於在被告丙○○處所扣得之
    槍、彈，確有共同持有之犯意聯絡或行為分擔，又被告丁○○與己○○間於94年11月19日16時15分59秒之通訊監察譯文
    ，內容略為『丁○○：「你跟成哥說50」、己○○：「他說
    還要附帶仔（台語）」、丁○○：「你這樣說我不懂，你叫
    成哥直接跟我接洽」、己○○：「他不會跟你直接接洽的」
    、丁○○：「我不要透過你，你要抽，我會將你的份給你的
    」、己○○：「他不會下來的。那乾脆不用做了」』，其間
    2 人之對話內容，用語隱晦，雖有可疑，但亦無從證明被告
    丁○○有共同持有槍、彈之犯意聯絡或行為分擔。綜上所述
    ，本案顯缺乏足以證明被告丁○○有共同持有丙槍、丁槍、
    制式子彈5顆之犯罪證據，此外復查無其他積極證據足資認
    定被告丁○○有何公訴人所指之此部分犯行，揆諸首揭法條
    及裁判意旨，就此部分依法應為被告丁○○無罪之諭知。
四、公訴意旨認被告己○○、丁○○另涉犯同條例第13條第1項
    之製造槍砲主要組成零件罪，無非係以被告己○○、丁○○
    、丙○○3人之自白為其論據。訊據被告己○○、丁○○、
    丙○○則均否認有共同製造槍砲主要組成零件之犯行。經查
    ，被告丙○○於偵查中自承：「（你與丁○○1把槍管抽多
    少？）對分。槍管是早就向空明買好的，1支購買5千元。賣
    給乙○○價錢我不知道，是丁○○接洽的。我拿給丁○○2
    萬元。買槍管時丁○○沒出錢」、「（既然沒出錢為何分丁○○2萬元？）因為空明是他找的」等語；被告丁○○於偵
    查中則自承：「（何時叫己○○拿（賣）5把槍管給乙○○
    ？）己○○與乙○○先講好，5把槍管4萬，我不認識乙○○
    。他們講好後，己○○跟我說，我拿五支槍管到沙鹿中華路
    路邊交給乙○○。之後己○○拿四萬來，說是他自己向乙○○借的要支付槍管錢，所以我才拿給丙○○。因為槍管是丙○○後面那個人要賣的。槍管是1個叫阿明的製造的，要問
    丙○○較清楚」、「（賣槍管抽多少？）丙○○說要給我1
    千元，結果都沒給我，他說後面那個人會拿給我」等語；則
    就被告丁○○、丙○○2人上開自白內容觀之，並無從認定
    本件被告己○○、丁○○販賣予被告乙○○之槍管，係由被
    告己○○、丁○○、丙○○製造，系爭槍管既非被告己○○
    、丁○○、丙○○所製造，則縱被告己○○、丁○○、丙○○係先向他人買進後，再為轉賣之行為，亦難認被告己○○
    、丁○○、丙○○就製造槍管之犯行，有何犯意之聯絡及行
    為之分擔，是公訴人認定被告己○○、丁○○涉有共同製造
    槍砲主要組成零件罪嫌，尚屬無據，然公訴人認此部分與前
    開論罪科刑之販賣槍砲主要組成零件罪部分有牽連犯之裁判
    上一罪關係，爰不另為無罪之諭知。
肆、原審適用槍砲彈藥刀械管制條例第8條第1項、第4項、第12
    條第4項、第13條第1項、第4項，刑法第2條第1項前段、第
    11 條前段、第55條前段、第28條、第47條、第38條第1項第
    1款，修正前刑法第56條、第55條後段、第42條第3項、第51
    條第5款規定，並審酌被告丁○○、丙○○、乙○○均素行
    不良（有其等前案紀錄表可稽），被告己○○製造、販賣改
    造手槍，復另持有改造手槍及子彈，被告丁○○販賣槍砲之
    主要組成零件，被告乙○○製造並持有改造手槍，並持有子
    彈，被告丙○○持有改造手槍及子彈，並販賣槍砲主要組成
    零件、被告戊○○持有改造手槍，均已嚴重危害社會秩序及
    安全，暨其等犯罪所生之危害程度，犯罪後被告丁○○、戊○○已完全坦承犯行，被告己○○、丙○○、乙○○亦坦承
    部分犯行，犯後態度尚稱良好等一切情狀，分別量處：被
    告己○○連續製造槍枝罪為有期徒刑柒年貳月，併科罰金新
    台幣（下同）60萬元，及共同非法持有槍枝罪為有期徒刑肆
    年，併科罰金60萬元，應執行有期徒刑拾壹年，併科罰金
    100萬元。被告丁○○販賣槍砲之主要組成零件罪為有期
    徒刑參年陸月，併科罰金60萬元；其他被訴持有具有殺傷力
    之槍枝及子彈部分無罪。被告丙○○販賣槍砲主要組成零
    件罪為有期徒刑參年陸月，併科罰金60萬元，及持有槍枝罪
    為有期徒刑肆年貳月，併科罰金60萬元，應執行有期徒刑柒
    年陸月，併科罰金100萬元。被告乙○○製造槍枝罪為有
    期徒刑陸年，併科罰金新臺幣60萬元。被告戊○○持有槍
    枝罪為有期徒刑參年肆月，併科罰金60萬元，並均就罰金刑
    部分，依修正前刑法第42條第3項規定諭知易服勞役之折算
    標準。並敘明扣案甲、乙、丙、丁槍4枝、土造金屬槍管5支
    （其中1支已裝置於戊槍上）、制式子彈5顆，均係違禁物，
    併依刑法第38條第1項第1款規定宣告沒收。至於另扣案之2
    顆具有殺傷力之改造子彈，業因囑託內政部警政署刑事警察
    局鑑驗，經鑑驗試射擊發而僅餘彈殼，已失去子彈之功能而
    不具有殺傷力，業如前述，已非屬違禁物，爰不為沒收之諭
    知（至在被告乙○○住處查扣之工具乙批，因無證據足認係
    被告等人製造槍枝所用，亦非違禁物，原審爰未予沒收）。
    核其認事用法均無不當，量刑亦屬妥適。被告己○○、丁○○、丙○○、乙○○等人執詞上訴否認有製造、販賣槍枝或
    槍枝主要組成零件犯行、被告戊○○上訴以原審量刑過重云
    云，分別指摘原判決不當，均非可採；檢察官就原審諭知被
    告丁○○持有改造槍枝及子彈無罪尚有未洽等語，指摘原判
    決此部分不當，亦無理由，均應駁回。
據上論結，應依刑事訴訟法第368條，判決如主文。
本案經檢察官庚○○到庭執行職務。
中    華    民    國    97    年    5     月    7     日
            刑事第十庭    審判長法  官  林  照  明
                                法  官  蔡  名  曜
                                法  官  林  欽  章
上列正本證明與原本無異。
如不服本判決應於收受送達後10日內向本院提出上訴狀，其未敘
述上訴之理由者並得於提起上訴後10日內向本院補提理由書（均
須按他造當事人之人數附繕本）。
                                書記官  許  哲  禎
中    華    民    國    97    年    5     月    12    日
附錄論罪科刑法條
槍砲彈藥刀械管制條例第8條
未經許可，製造、販賣或運輸鋼筆槍、瓦斯槍、麻醉槍、獵槍、
空氣槍或第4條第1項第1款所定其他可發射金屬或子彈具有殺傷
力之各式槍砲者，處無期徒刑或5年以上有期徒刑，併科新臺幣1
千萬元以下罰金。
未經許可，轉讓、出租或出借前項所列槍枝者，處 5 年以上有期
徒刑，併科新臺幣 1 千萬元以下罰金。
意圖供自己或他人犯罪之用，而犯前二項之罪者，處無期徒刑或
 7 年以上有期徒刑，併科新臺幣 1 千萬元以下罰金。
未經許可，持有、寄藏或意圖販賣而陳列第 1 項所列槍枝者，處
 3年以上10年以下有期徒刑，併科新臺幣700萬元以下罰金。
第 1 項至第 3 項之未遂犯罰之。
槍砲彈藥刀械管制條例第12條第4項
未經許可，持有、寄藏或意圖販賣而陳列子彈者，處 5 年以下有
期徒刑，併科新台幣 300 萬元以下罰金。
槍砲彈藥刀械管制條例第13條
未經許可，製造、販賣或運輸槍砲、彈藥之主要組成零件者，處
 3年以上10年以下有期徒刑，併科新台幣700萬元以下罰金。
未經許可，轉讓、出租或出借前項零件者，處 1 年以上 7 年以
下有期徒刑，併科新台幣 500 萬元以下罰金。
意圖供自己或他人犯罪之用，而犯前二項之罪者，處 5 年以上有
期徒刑，併科新台幣 1 千萬元以下罰金。
未經許可，持有、寄藏或意圖販賣而陳列第 1 項所列零件者，第
6月以上5年以下有期徒刑，併科新台幣300萬元以下罰金。第1項
至第3項之未遂犯罰之。


司法院資訊處製作；財團法人民間司法改革基金會備份。
